臺灣高等法院民事裁定
110年度家抗字第12號
抗  告  人  廖詠詩  

上列抗告人因與相對人李少淮間離婚事件，對於中華民國109年9
月17日臺灣桃園地方法院108年度婚字第565號裁定提起抗告並聲
請回復原狀，本院裁定如下：
    主      文
聲請回復原狀及抗告均駁回。
聲請及抗告訴訟費用由抗告人負擔。
    理      由
一、按提起抗告，應於裁定送達後10日之不變期間內為之；又抗
    告不合法者，抗告法院應以裁定駁回之，為民事訴訟法第48
    7條前段、第495條之1第1項準用第444條第1項前段所明定。
    次按送達不能依民事訴訟法第136條、第137條規定為之者，
    得將文書寄存送達地之自治或警察機關，並作送達通知書兩
    份，一份黏貼於應受送達人住居所、事務所、營業所或其就
    業處所門首，另一份置於該送達處所信箱或其他適當位置，
    以為送達。寄存送達，自寄存之日起，經10日發生效力，民
    事訴訟法第138條第1項、第2項亦有明文。再按當事人或代
    理人，因天災或其他不應歸責於己之事由，遲誤不變期間者
    ，於其原因消滅後10日內，得聲請回復原狀，民事訴訟法第
    164條第1項定有明文。上開規定，於家事訴訟事件準用之，
    此觀家事事件法第51條規定即明。
二、本件抗告人因對原法院於民國109年9月17日所為108年度婚
    字第565號駁回上訴之裁定（下稱原裁定）不服，於同年11
    月10日提起抗告，有其民事聲請回復原狀暨抗告狀可稽（見
    本院卷第9頁），惟原裁定係於同年9月28日送達抗告人住所
    即桃園市○○區○○路00號5樓，因未獲會晤本人，亦無受領文
    書之同居人或受僱人，郵政機關乃將原裁定寄存於桃園市政
    府警察局中壢分局普仁派出所，並作送達通知書兩份，一份
    黏貼於抗告人住所門首，另一份置於該送達處所信箱，有原
    法院送達證書可稽（見原審卷第76頁），揆諸前揭說明，原
    裁定已於寄存之日起經10日即同年10月8日發生送達之效力
    ，故於加計在途期間1 日後，抗告人至遲應於同年10月19日
    前提出抗告，則抗告人遲至同年11月10日始具狀提出抗告，
    顯逾抗告期間。至於抗告人空言主張原裁定未依民事訴訟法
    第138條第1項規定流程送達，不生送達效力云云（見本院卷
    第13頁），核與上開送達證書記載不符，復未證明郵務機構
    有未黏貼送達證書事實，不足為採。
三、又按委任訴訟代理人，應於每一審級為之，受特別委任之訴
    訟代理人雖有為其所代理之當事人，提起上訴之權限，但提
    起上訴後，其代理權即因代理事件終了而消滅。該訴訟代理
    人如欲在上訴審代為訴訟行為，自須另受委任，方得為之（
    最高法院88年度台上字第3350號裁判要旨供參）。本件抗告
    人於原審離婚訴訟固委任楊愛基律師為其訴訟代理人，並為
    特別委任，有其民事委任狀可考（見原審卷第14頁），然依
    上開說明，該訴訟代理人之代理權於109年5月1日為抗告人
    提起上訴時即告消滅，抗告人並未另行委任其為上訴審訴訟
    代理人，有民事上訴狀可查（見同上卷第65頁），則原裁定
    以抗告人本人為受送達人，並無違誤，抗告意旨以其訴訟代
    理人楊愛基律師受送達權限未受限制，原裁定未向訴訟代理
    人送達原裁定，其送達顯不合法云云，即非有據。
四、綜上所述，原裁定之送達合於首揭規定，並無違誤，已發生
    送達抗告人效力，抗告人所稱原裁定未合法寄存送達、未向
    訴訟代理人送達而不生送達效力云云，均非可採，抗告人以
    上開事由主張其遲誤抗告不變期間不可歸責於己云云，自非
    可取，其聲請回復原狀，要與民事訴訟法第164條第1項不合
    ，不應准許。抗告人逾10日不變期間始提起本件抗告，其抗
    告為不合法，應予駁回。
五、據上論結，本件聲請回復原狀為無理由、抗告為不合法，爰
    裁定如主文。
中　　華　　民　　國　　110 　年　　1 　　月　　29　　日
                  家事法庭
                      審判長法  官  張靜女
                            法  官  葉珊谷
                            法  官  范明達
正本係照原本作成。
不得再抗告。
中　　華　　民　　國　　110 　年　　2 　　月　　1 　　日
   　　　　　　　　　　　　 書記官  余姿慧